【裁判字號】    97,訴,3733
【裁判日期】    970930
【裁判案由】    毒品危害防制條例
【裁判全文】
臺灣板橋地方法院刑事判決              97年度訴字第3733號
公  訴  人  臺灣板橋地方法院檢察署檢察官
被      告  甲○○
上列被告因違反毒品危害防制條例案件，經檢察官提起公訴（97
年度毒偵字第5447號），本院合議庭裁定由受命法官獨任依簡式
審判程序，判決如下：
    主      文
甲○○施用第一級毒品，處有期徒刑捌月。又施用第二級毒品，
處有期徒刑伍月。應執行有期徒刑壹年。
    事  實
一、甲○○前於民國（下同）九十五年間，因施用毒品案件，經
    本院以九十五年度毒聲字第三八四號裁定送勒戒處所觀察、
    勒戒後，認有繼續施用毒品之傾向，又經本院以九十五年度
    毒聲字第一六六四號裁定令入戒治處所施以強制戒治，於九
    十六年七月二十三日強制戒治執行完畢，並經臺灣板橋地方
    法院檢察署檢察官以九十六年度戒毒偵字第四０六號為不起
    訴處分確定。詎其猶不知悔改，復基於施用第一級毒品海洛
    因之犯意，於上開強制戒治執行完畢後五年內之九十七年六
    月二十五日上午七時五十五分許為警採尿前回溯二十六小時
    內某時（不包括為警查獲後人身自由受拘束時間），在不詳
    處所，以將海洛因置於香煙內點火吸食其煙氣之方式，施用
    海洛因一次；又基於施用第二級毒品甲基安非他命之犯意，
    於上開強制戒治執行完畢後五年內之九十七年六月二十四日
    下午五時許，在臺北縣新店市○○路六十二巷五十二弄十一
    號八樓住處，以將甲基安非他命置於玻璃球吸食器內加熱燒
    烤吸食其煙霧之方式，施用甲基安非他命一次。嗣於九十七
    年六月二十四日晚間九時三十五分許，在臺北市中山區○○
    ○路四一三號二樓「薇閣精緻旅館」二一七號房為警查獲，
    並於甲○○身上扣得其於當日晚上始另行購入之甲基安非他
    命一包（淨重三十五點六二公克，驗餘淨重三十五點四三公
    克，此部分涉犯持有、販賣第二級毒品罪嫌，業經檢察官另
    行起訴）、行動電話二支，於翌（二十五）日上午七時五十
    五分許經警採尿送驗後，呈嗎啡及甲基安非他命陽性反應，
    而查悉上情。
二、案經臺北市政府警察局中山分局移送臺灣板橋地方法院檢察
    署檢察官偵查起訴，經甲○○於準備程序進行中就被訴事實
    為有罪之陳述，經告知簡式審判程序之旨，並聽取當事人之
    意見後，本院合議庭裁定由受命法官獨任以簡式審判程序審
    理。
    理  由
一、訊據被告甲○○對於上揭時、地，施用海洛因、甲基安非他
    命之犯罪事實，於本院審理中坦承不諱，並有扣案第二級毒
    品甲基安非他命一包（淨重三十五點六二公克，驗餘淨重三
    十五點四三公克）暨內政部警政署刑事警察局九十七年七月
    二十一日刑鑑字第０九七００九九八七九號鑑定書一紙在卷
    足佐。又被告於九十七年六月二十四日晚間九時三十五分許
    為警查獲後，經警所採集之尿液經送臺灣尖端先進生技醫藥
    股份有限公司以ＥＩＡ酵素免疫分析法初步檢驗，並以ＧＣ
    ／ＭＳ氣相層析質譜儀法確認檢驗之結果，呈鴉片類（嗎啡
    及可待因）及安非他命類（甲基安非他命）陽性反應，有該
    公司於九十七年七月四日出具之濫用藥物檢驗報告（尿液檢
    體編號：０三六一三０號）、臺北市政府警察局偵辦毒品案
    件尿液檢體委驗單各一紙附卷可稽。再參以海洛因於人體內
    會代謝成嗎啡及少量可待因，因此涉嫌海洛因之施用者係檢
    驗其尿液中之嗎啡反應等情，為本院職務上已知之事實，被
    告亦自承其係施用海洛因，足見被告為警查獲前除有施用甲
    基安非他命外，另有施用海洛因無誤。又被告前於九十五年
    間，因施用毒品案件，經本院以九十五年度毒聲字第三八四
    號裁定送勒戒處所觀察、勒戒後，認有繼續施用毒品之傾向
    ，又經本院以九十五年度毒聲字第一六六四號裁定令入戒治
    處所施以強制戒治，於九十六年七月二十三日強制戒治執行
    完畢，並經臺灣板橋地方法院檢察署檢察官以九十六年度戒
    毒偵字第四０六號為不起訴處分確定之事實，有臺灣高等法
    院被告前案紀錄表一件在卷可稽，是被告於強制戒治執行完
    畢後五年內，再犯本件施用毒品犯行，應依毒品危害防制條
    例第十條規定處罰。從而，本件事證明確，被告犯行堪以認
    定，應依法論科。
二、按海洛因、甲基安非他命分別係毒品危害防制條例第二條第
    二項第一款、第二款所定之第一級、第二級毒品，故核被告
    所為，係犯毒品危害防制條例第十條第一項之施用第一級毒
    品罪、同條第二項之施用第二級毒品罪。被告施用第一級毒
    品海洛因前持有海洛因之行為，及施用第二級毒品甲基安非
    他命前後持有甲基安非他命之行為，均為其施用之高度行為
    所吸收，均不另論罪。被告所犯上開二罪，犯意各別，行為
    互殊，應予分論併罰。爰審酌被告前已因施用毒品而經觀察
    、勒戒及強制戒治後，猶不知悔改而再犯本件施用毒品之犯
    行，顯見其戒除毒癮之意志薄弱，惟其施用毒品係戕害一己
    健康，對他人法益尚無具體危害，兼衡其犯罪之動機、手段
    暨犯後坦承犯行之態度等一切情狀，分別量處如主文所示之
    刑，並定其應執行之刑。
三、至扣案之甲基安非他命一包（淨重三十五點六二公克，驗餘
    淨重三十五點四三公克），被告於本院審理中供稱：扣案甲
    基安非他命是查獲當天晚上買的，而當天下午五時許施用的
    甲基安非他命是之前買的，用完之後，才去購買這包扣到的
    甲基安非他命等語，是被告自承上開扣案毒品，係其於為本
    案犯行後始另行購入，且並無其他證據證明上開扣案甲基安
    非他命與本案被告施用毒品犯行有關；另扣案之行動電話二
    支，雖係被告所有，然非供其為本案施用毒品犯罪所用或犯
    罪預備之物，亦非屬違禁物，爰均不於本案併予宣告沒收銷
    燬或沒收，附此敘明。
據上論斷，應依刑事訴訟法第二百七十三條之一第一項、第二百
九十九條第一項前段，毒品危害防制條例第十條第一項、第二項
，刑法第十一條前段、第五十一條第五款，判決如主文。
本案經檢察官江耀民到庭執行職務。
中    華    民    國    97    年    9     月    30    日
                  刑事第十三庭    法  官  白光華
以上正本證明與原本無異
如不服本判決應於送達後十日內，敘明理由向本院提出上訴狀。
                                  書記官  張玉如
中    華    民    國    97    年    9     月    30    日
附錄本案論罪科刑法條全文：
毒品危害防制條例第十條
施用第一級毒品者，處六月以上五年以下有期徒刑。
施用第二級毒品者，處三年以下有期徒刑。


司法院資訊處製作；財團法人民間司法改革基金會備份。
